# 购买上市公司（财政部关于做好执行会计准则企业 2008 年年报工作的通知）

提问人：phanxing 时间：2010-12-23 17:15:46
财政部关于做好执行会计准则企业 2008 年年报工作的通知 ......
5.企业购买上市公司，被购买的上市公司不构成业务的，购买企业应按照权益性交易的原则进行处理，不得确认商誉或确认计入当期损益。
这个如何理解？
非同一控制下， 合并报表时。怎么可能恰好收购成本等于所有者权力份额？
[ 本帖最后由 phanxing 于 2010-12-23 17:17 编辑 ]

回答人：chenyiwei
回复 楼主 phanxing 的帖子这是指在以反向购买方式实现借壳上市，被购买的上市公司为净壳或者仅留存少量金融资产、应交税金等不构成业务的资产、负债时，会计上的购买方不能作为非同一控制下企业合并进行处理，不能确认商誉，应把所支付的购买对价的公允价值和所取得的上市公司可辨认净资产公允价值之间的差额在上市公司的合并报表中冲减股东权益（资本公积）处理。